# 请教一个关于盈余公积的问题，谢谢了

提问人：shafeng1980 时间：2014-03-24 16:13:54
一家公司之前合并报表盈余公积采用的是将所有母子公司的盈余公积直接加总得到的方式。现在因为有别的考虑，想将合并盈余公积改为等于母公司的盈余公积（按照我的理解这 2 种方式均可，因为只是盈余公积和未分配利润的重分类）。但是这样一来就会导致合并层面盈余公积今年减少。请问有什么好的方式吗？如果将期初盈余公积重分回未分配利润可以吗？这算会计政策变更？？
谢谢各位！

回答人：chenyiwei
如果要如主帖所述改变列报方式，则建议对合并报表的前期比较数据也一并调整。由于财务报表的列报内容和格式也属于会计政策范畴，所以理论上这也是一种会计政策变更，但因为不影响净利润和净资产，所以在合并报表层面较少将其单独作为一项会计政策变更披露。